臺灣苗栗地方法院刑事判決　　　　　　　　　　　　　九十二年度簡上字第三九號
　　上　訴　人　臺灣苗栗地方法院檢察署檢察官
　　被　　　告　丙○○
右上訴人因被告竊盜案件，不服本院苗栗簡易庭中華民國九十二年四月四日，第一審
簡易判決（聲請案號：臺灣苗栗地方法院檢察署九十二年度偵字第九八０號），提起
上訴，並移送併辦（移送併辦案號：九十二年偵字第一三四三號、九十二年偵字第一
七一四號【含九十二年偵字第○六九號】），本院管轄之第二審合議庭自為第一審判
決如左：
    主  文
原判決撤銷。
丙○○連續攜帶兇器竊盜，處有期徒刑壹年參月。扣案之長柄鐮刀壹支沒收。
    事　實
一、丙○○基於連續犯罪的意思，為自己不法所有的目的，自九十二年二月二十七日
    起至九十二年四月二十三日止，先後連續三次，於附表一、二、三所列的時間、
    地點，攜帶客觀上對人身安全有所危害，足以為兇器之長柄鐮刀、鐮刀或活動扳
    手為工具，（詳細情形如附表犯罪方法欄所載），竊取乙○○等人（詳如附表被
    害人欄所示）如附表所示的財物。後來則均分別遭到警察攔檢或當場查獲。
二、本案件由苗栗縣警察局大湖分局、苗栗分局分別報告臺灣苗栗地方法院檢察署檢
    察官偵查起訴及移送併辦。
    理  由
一、認定犯罪事實所根據的證據及理由：
    本件認定犯罪事實所根據的證據已於附表一、二、三中同時分列於每次犯行之後
    ，所以被告犯罪的事證明確，可以認定。
二、論罪科刑的理由：
　(一)刑法第三百二十一條第一項第三款之攜帶兇器竊盜罪，係以行為人攜帶兇器竊盜
    為其加重條件，此所謂兇器，其種類並無限制，凡客觀上足對人之生命、身體、
    安全構成威脅，具有危險性之兇器均屬之，且祇須行竊時攜帶此種具有危險性之
    兇器為已足，並不以攜帶之初有行兇之意圖為必要。本案中長柄鐮刀、鐮刀，被
    告都它們來割取檳榔，足見甚為鋒利；活動扳手則用以拆卸螺絲起子，也顯示出
    其質地堅硬，均可以對人身安全造成危險，因此被告攜帶這些工具竊取檳榔或車
    牌，都符合了「攜帶兇器」竊盜的要件。
  (二)基於前面的說明，被告三次犯行所構成的罪名，都是攜帶兇器竊盜罪，在附表一
    、二、三中的每次犯行之後，也都予以記載，以供對照。
  (三)被告先後多次犯行，時間都相隔不久，犯罪的手法都是竊盜，可以認為是構成要
    件相同之罪名，顯係基於概括犯意而為，為連續犯（司法院大法官釋字第一五二
    號解釋參照），應論以一罪（即刑法第三百二十一條第一項第三款的攜帶兇器竊
    盜罪），並加重其刑。
  (五)本件檢察官原僅就被告如附表一之犯行起訴，惟其他部分犯行既與已起訴之部分
    有裁判上一罪之連續犯關係，依法也是起訴效力所及，而可以由法院一起裁判。
  (六)原審判決僅對於被告如附表一之犯行論罪科刑，而漏未就起訴效力範圍所及的被
    告其他部分犯行審判，即有不當，應由本院合議庭，予以撤銷改判。
  (七)量刑的理由：
    1.被告所為本件連續攜帶兇器竊盜犯行，在警詢、偵訊中均已大致坦承犯行，且
      其各次所用之手段都還算單純，所竊取的東西後來也都由被害人領回，沒有造
      成不可彌補的損害，本來可以從輕量刑，鼓勵其改過向善。
    2.不過，在本院審理後，被告即先後就併案事實，否認犯行，其間檢察官還為此
      再傳喚證人戊○○到庭作證，最後被告才全部認罪，坦承犯行，可見被告仍然
      心存僥倖，欠缺悔改的決心，就此有必要略為加重刑罰，讓被告可以好好反省
      。因此，檢察官將原先的求刑有期徒刑一年二月，提高求刑到一年六月，可以
      說也有其依據。
    3.審酌前面幾點說明，以及其他等一切情形，並斟酌被告造成訴訟延滯的程度，
      以及最後被告終究坦白承認全部犯行，而表現出悔改之意，法院認為檢察官請
      求判處被告有期徒刑一年六月，略嫌過高，所以加以略為調降，而量處如主文
      的刑罰。
  (八)扣案的長柄鐮刀乙支，為被告所有，被告在審判中說的很清楚（本院卷第一三三
    頁），其為被告犯罪所用的工具，應宣告沒收。至於扣案的活動扳手、鐮刀各乙
    支，被告已經否認是他的（本院卷第一三三至一三四頁），也無其他證據證明為
    被告所有，所以不宣告沒收。
三、適用法律依據：
    (一)刑事訴訟法第四百五十五條之一第三項、第四百五十二條、第三百六十九條第
      一項前段、第三百六十四條、第二百九十九條第一項前段。
    (二)刑法第五十六條、第三百二十一條第一項第三款、第三十八條第一項第二款。
四、本件雖然是簡易判決上訴案件，但本院量處的刑罰，依法已非屬得以簡易判決處
    刑之範圍，因此本院自為第一審判決，附帶在此說明。
本案經檢察官范振中到庭執行職務。
中　　　華　　　民　　　國　　九十三　　年　　　四　　　月　　二十九　　日
                                臺灣苗栗地方法院刑事第三庭
                                      審判長法  官  劉興浪
                                            法  官  楊台清
                                            法  官  蔡志宏
右正本證明與原本無異。
如不服本判決，應於判決送達後十日內向本院提出上訴狀（應抄附繕本）。告訴人或
被害人如對於本判決不服者，應具備理由請求檢察官上訴，其上訴期間之計算係以檢
察官收受判決正本之日期為準。
                                            書記官  廖溫崇
中　　　華　　　民　　　國　　九十三　　年　　　五　　　月　　　十　　　日
附錄法條：
中華民國刑法第三百二十一條
犯竊盜罪而有左列情形之一者，處六月以上、五年以下有期徒刑：
三  攜帶兇器而犯之者。
 九十二年度簡上字第三九號犯罪事證暨成立罪名一覽表
　附表一：
╒══════════════════════════════════════════╕
│本案部分（九十二年度偵字第九八０號）                                                │
├─┬─────┬──────────┬────┬─────────┬────────┤
│編│犯罪時間  │犯罪地點            │被害人  │犯　罪　方　法    │    所得財物    │
│  │（民國）  │                    │        │（及查獲情形）    │                │
│  ├─────┴──────────┴────┴─────────┴────────┤
│  │證　　　　　據                                                                  │
│號├────────────────────────────────────────┤
│  │成　　　　　立　　　　　罪　　　　　名                                          │
╞═╪═════╤══════════╤════╤═════════╤════════╡
│  │九十二年二│苗栗縣公館鄉福基村福│乙○○  │攜帶對人身安全有所│共七千顆檳榔（價│
│  │月二十七日│基段五二七之十七地號│        │危害足供兇器使用之│值約新台幣一萬四│
│  │十八時許  │                    │        │長柄鐮刀，駕駛車號│千元）          │
│  │          │                    │        │ＬＺ─７３２６號自│                │
│  │          │                    │        │小客車前往邱憲玉所│                │
│  │          │                    │        │有、由乙○○承租，│                │
│  │          │                    │        │位於上址（犯罪地點│                │
│  │          │                    │        │欄）之檳榔園內竊取│                │
│  │          │                    │        │採割乙○○所種植之│                │
│一│          │                    │        │檳榔。            │                │
│  │          │                    │        │警察於苗栗縣苗栗市│                │
│  │          │                    │        │為公路署立苗栗醫院│                │
│  │          │                    │        │前攔檢查獲。      │                │
│  ├─────┴──────────┴────┴─────────┴────────┤
│  │１、被告警詢、偵訊、審判中之自白。                                              │
│  │２、被害人乙○○、證人邱憲玉於警詢之證述。                                      │
│  │３、被害人出具之贓物認領保管單。                                                │
│  │４、扣案之長柄鐮刀乙把。                                                        │
│  ├────────────────────────────────────────┤
│  │攜帶兇器竊盜（刑法第三百二十一條第一項第三款）                                  │
╘═╧════════════════════════════════════════╛
　附表二：
╒══════════════════════════════════════════╕
│併案部分一（九十二年度偵字第一０六七號、九十二年偵字第一三四三號）                  │
├─┬─────┬──────────┬────┬─────────┬────────┤
│編│犯罪時間  │犯罪地點            │被害人  │犯　罪　方　法    │    所得財物    │
│  │（民國）  │                    │        │（及查獲情形）    │                │
│  ├─────┴──────────┴────┴─────────┴────────┤
│  │證　　　　　據                                                                  │
│號├────────────────────────────────────────┤
│  │成　　　　　立　　　　　罪　　　　　名                                          │
╞═╪═════╤══════════╤════╤═════════╤════════╡
│  │九十三年三│苗栗縣公館鄉玉泉村四│丁○○  │以客觀上對人身安全│ＡＰ─六七五六車│
│  │月七日凌晨│鄰一百十三之一號前  │        │有危險之活動扳手將│牌乙面          │
│  │三時許    │                    │        │停放在上址之自小客│                │
│  │          │                    │        │車上之車牌螺絲卸下│                │
│  │          │                    │        │而竊取該車牌。    │                │
│  │          │                    │        │警察在苗栗縣獅潭鄉│                │
│  │          │                    │        │臺三線一百十八公里│                │
│  │          │                    │        │處攔檢查獲。      │                │
│  ├─────┴──────────┴────┴─────────┴────────┤
│一│１、被告警詢、偵訊、審判中之自白。（被告於審判中雖然一度否認犯行【見本院卷第十九│
│  │    頁】，但隨後就坦承犯行並稱係因為怕被判刑很久才否認【見本院卷第三九頁】，故應│
│  │    以其先前之自白較為可信。）                                                  │
│  │２、被害人丁○○警詢之證述。                                                    │
│  │３、車號ＡＰ─６７５６自小客車之行車執照影本乙份                                │
│  │４、贓物認領保管單。                                                            │
│  │５、扣案之活動扳手一支。                                                        │
│  ├────────────────────────────────────────┤
│  │攜帶兇器竊盜（刑法第三百二十一條第一項第三款）                                  │
╘═╧════════════════════════════════════════╛
　附表三：
╒══════════════════════════════════════════╕
│併案部分二（九十二年度偵字第一七一四號）                                            │
├─┬─────┬──────────┬────┬─────────┬────────┤
│編│犯罪時間  │犯罪地點            │被害人  │犯　罪　方　法    │    所得財物    │
│  │（民國）  │                    │        │（及查獲情形）    │                │
│  ├─────┴──────────┴────┴─────────┴────────┤
│  │證　　　　　據                                                                  │
│號├────────────────────────────────────────┤
│  │成　　　　　立　　　　　罪　　　　　名                                          │
╞═╪═════╤══════════╤════╤═════════╤════════╡
│  │九十二年四│苗栗縣三義鄉龍騰村草│甲○○、│攜帶鐮刀前往上址呂│檳榔五千顆（價值│
│  │月二十三日│排山區              │戊○○  │水泉、戊○○共同承│約一萬五千元）  │
│  │十四時三十│                    │        │包之檳榔園內割取檳│                │
│  │分許      │                    │        │榔而竊取。        │                │
│  │          │                    │        │為被害人當場查獲。│                │
│  ├─────┴──────────┴────┴─────────┴────────┤
│一│１、被告於警詢、偵訊、審判中之自白。（被告於審判中雖然一度辯稱只有竊取別人割下的│
│  │    檳榔，並沒有攜帶兇器，但隨後即坦承其所辯並無證據，而承認犯行【本院卷第九一頁│
│  │    】，且其原先在警詢、偵訊時，均有供述持鐮刀採割【偵卷第一頁背面、第二六頁】，│
│  │    故以其警詢、偵訊以及審判中之自白可信。另其偵訊中均有質疑「數量有出入」，但其│
│  │    原本於警詢中即供承數量多少不清楚【偵卷第一頁背面】，自難認其確知數量有何出入│
│  │    ，故仍應以其後來審判中之自白以及被害人之供述較可採信）                      │
│  │２、被害人甲○○、戊○○之警詢供述，其中證人戊○○並於本院證述其發現被告之過程。│
│  │３、甲○○出具之贓物認領保管單。                                                │
│  │４、竊取之檳榔照片四張。                                                        │
│  │５、扣案之鐮刀乙支。                                                            │
│  ├────────────────────────────────────────┤
│  │攜帶兇器竊盜（刑法第三百二十一條第一項第三款）                                  │
╘═╧════════════════════════════════════════╛
